---
title: "Regioes de Saude Brasil"
author: "Arthur Rios"
date: "04/06/2020"
output: github_document
always_allow_html: true
---

```{r setup, include=FALSE}
knitr::opts_chunk$set(echo = TRUE)
library(tidyverse) 
library(sf)
```

Esse repositório tem o objetivo de agrupar os arquivos de shapes dos
municípios de todo o Brasil com a informação da região de saúde.

O link para o csv está [aqui](https://raw.githubusercontent.com/arzevedo/Regioes-de-Saude-Brasil/master/reg_saude_mun.csv)

Vamos utilizar o shape do @tbrugz do repositório
[geodata-br](https://github.com/tbrugz/geodata-br)

```{r read_mun, warning=FALSE,message=FALSE}
mun_shp <-
sf::read_sf("https://raw.githubusercontent.com/tbrugz/geodata-br/master/geojson/geojs-100-mun.json")
```

Agora vamos buscar as regiões de saúde por município Você pode encontrar
essa tabela no site do [Data
SUS](http://www2.datasus.gov.br/DATASUS/index.php?area=060206) e em
seguida clicar no link para as [bases
territoriais](ftp://ftp.datasus.gov.br/territorio/tabelas). Para fazer o
download do pdf com dicionário vá esse
[link](ftp://ftp.datasus.gov.br/territorio/doc/bases_territoriais.pdf).

```{r regiao saude, warning=FALSE,message=FALSE}
reg_sau <- readr::read_csv("data/rl_municip_regsaud.csv")
```

Por algum motivo que eu imagino seja a indexação o código de município da base de regiões de saúde tem o último dígito faltante. Vou cortar o último dígito da base de shapes para compensar. 

### Unindo as bases

```{r final df, warning=FALSE}
mun_reg_sau <- mun_shp %>% 
  dplyr::mutate(
    mun_red = str_replace(id, ".{1}$", "")
  ) %>% 
  dplyr::left_join(reg_sau, by = c("mun_red" = "CO_MUNICIP"))

readr::write_csv(mun_reg_sau, path = "reg_saude_mun.csv")
```

## Um exemplo com a Bahia

Vamos observar uma comparação do output com a Bahia

``` {r exemplo, message=FALSE, warning=FALSE}
mun_bahia <- mun_reg_sau %>% 
  dplyr::filter(startsWith(id, "29")) # Código Da BAHIA

pal <- colorFactor("Set1", domain = mun_bahia$CO_REGSAUD)

mun_bahia %>% 
  ggplot(aes(fill = CO_REGSAUD)) +
  geom_sf(show.legend = FALSE) +
  scale_fill_viridis_d() +
  theme_void()
```

Comparando com a fonte oficial do governo da [Bahia](http://www1.saude.ba.gov.br/mapa_bahia/indexch.asp):
